臺灣臺中地方法院民事判決
110年度簡上字第406號
上  訴  人  林素婷  
被 上 訴人  康世潤  
訴訟代理人  陳宏威  
            陳秋堂  
上列當事人間撤銷調解事件，上訴人對於民國110年9月30日本院
豐原簡易庭110年度豐簡字第477號第一審判決提起上訴，本院於
111年2月11日言詞辯論終結，判決如下：
    主      文
上訴駁回。
第二審訴訟費用由上訴人負擔。
    事實及理由
一、按「判決書內應記載之事實，得引用第一審判決。當事人提
    出新攻擊或防禦方法者，應併記載之。判決書內應記載之理
    由，如第二審關於攻擊或防禦方法之意見及法律上之意見與
    第一審判決相同者，得引用之；如有不同者，應另行記載。
    關於當事人提出新攻擊或防禦方法之意見，應併記載之。」
    民事訴訟法第454條定有明文。依同法第436條之1第3項規定
    ，對於簡易程序第一審裁判之上訴，準用上開規定。本判決
    之事實及理由、關於攻擊或防禦方法之意見及法律上之意見
    ，均與原判決相同，爰引用之。
二、上訴人（即原審原告）上訴時補稱：
　　被上訴人因恐上訴人對伊提出告訴，於110年5月5日調解當
　　日態度表現很好，亦承認是伊從後追撞上訴人，當場要給上
　　訴人3,600元之紅包作為慰問金，並稱保險公司會賠償上訴
　　人，上訴人才同意與被上訴人和解。系爭調解書內容所載：
　　「兩造當事人均願拋棄本案其他之民事請求權與刑事告訴權
　　」，應係被上訴人保險公司依和解條件第1點理賠後，才得
　　主張上訴人拋棄本件民事請求權與刑事告訴權。又系爭車禍
　　事故中被上訴人撞斷上訴人8顆牙齒，其中6顆於豐原醫院有
　　撿到，該醫院亦於診斷證明書記載上訴人之上排牙齒脫落。
　　然被上訴人保險公司卻仍要求豐原醫院另開立上訴人有掉8
　　顆牙齒之診斷證明，但因豐原醫院怕被保險公司告而不願開
　　立，上訴人才請上訴人植牙之牙醫診所開立診斷證明，然保
　　險公司仍百般刁難，拒絕上訴人之申請，不願意理賠牙齒的
　　部分，只願意理賠掛號費。則被上訴人之保險公司既以不符
　　合法規為由拒絕理賠，上訴人爰依系爭調解書附註第5點，
　　請求撤銷系爭調解書。並聲明：㈠原判決廢棄。㈡本院110年
    度豐核字第1353號核定之調解書應予撤銷。㈢被上訴人應給
    付上訴人10萬元。
三、被上訴人於上訴審補稱：
　㈠依據系爭調解書之內容記載，兩造均同意以「兩造當事人同
    意聲請人體傷部分願自行檢據向對造人所投保之保險公司辦
    理汽機車強制險理賠事宜」為本件調解之條件。徵諸常情，
    調解雙方於成立調解及約定調解內容時，調解委員皆會當場
     向兩造當事人確認調解成立內容是否正確，再交付調解會
    紀錄人員製作調解書，待調解書製作完畢後，更須當場交付
    兩造當事人閱覽調解書內容，經兩造當事人均確認無誤後，
    始由兩造當事人簽名或蓋章後，始完成調解程序。本件調解
    既經臺中市豐原區調解委員林義雄確認並蓋章後，方由紀錄
    人員（里幹事蔣淇婷）製作調解書，再交予兩造當事人簽名
    蓋章確認，而上訴人當場亦未對調解書內容之記載提出異議
    ，並蓋章其上，足見系爭調解書係合法成立。
　㈡上訴人既為成年人且於調解當時亦意識清楚，在客觀上自不
    可能不知當日調解之目的、意義及調解程序為何，是以上訴
    人既係基於自由意志接受上開調解條件，並親自於系爭調解
    書上蓋章表示同意，即表示與被上訴人就調解必要爭點及條
    件達成意思表示合致，兩造即應受系爭調解書內容之拘束，
    自不得於該調解成立後，再聲稱係受詐欺或施用詐術才成立
    調解，進而據此訴請撤銷系爭調解書。至於系爭交通事故之
    強制險部分，只要上訴人補正有幾顆牙齒掉落之證明文件，
    即可請領。上訴人請求撤銷系爭調解書，實無理由。
　㈢並聲明：上訴駁回。
四、對於本件雙方於臺中市豐原區公所成立調解並簽訂系爭調解
    書之過程並無上訴人所稱遭詐騙之情事等情，原判決於理由
    中已論述十分明確，本院認原判決之認事用法均屬允當。而
    兩造既已合意就上訴人之體傷部分自行檢據向被上訴人投保
    之保險公司（即和泰產險公司）辦汽機車強制險理賠，則上
    訴人自應依循該調解內容向保險公司申辦理賠事宜，不應以
    事後保險公司拒絕理賠為由據以主張系爭調解過程有受詐騙
    之情事。上訴理由僅以原判決之結論與其認定不同，執陳詞
    空泛指摘原判決不當，求予廢棄改判，為無理由，應駁回其
    上訴。
五、上訴人如已備齊資料（如診斷證明書等）申請保險公司理賠
    ，如上訴人認保險公司拒絕理賠有不當之處，亦應由上訴人
    對該保險公司有所主張請求，附此敘明。
六、據上論結，本件上訴為無理由，依民事訴訟法第436條之1第
    3項、第449條第1項、第78條，判決如主文。
中　　華　　民　　國　　111 　年　　3 　　月　　11　　日
                  民事第二庭    審判長法  官  呂麗玉
                                      法  官  鄭百易
                                      法  官  李悌愷
上正本證明與原本無異。
不得上訴。
中　　華　　民　　國　　111 　年　　3 　　月　　11　　日
                                      書記官　蘇文熙